【裁判字號】    99,中簡,3153
【裁判日期】    991126
【裁判案由】    賭博
【裁判全文】
臺灣臺中地方法院刑事簡易判決        99年度中簡字第3153號
聲  請  人  臺灣臺中地方法院檢察署檢察官
被      告  吳江誠
            李誌修
            吳晨瑋
            賴恬慧
            陳永昌
            洪志仁
            林雋詠
上列被告因賭博案件，經檢察官聲請以簡易判決處刑（98年度偵
字第19508、22065號），本院判決如下：
    主          文
吳江誠、李誌修、吳晨瑋、賴恬慧、陳永昌共同犯圖利聚眾賭博
罪，吳江誠處有期徒刑陸月，如易科罰金，以新臺幣壹仟元折算
壹日；李誌修、吳晨瑋、賴恬慧、陳永昌各處有期徒刑貳月，如
易科罰金，均以新臺幣壹仟元折算壹日。扣案如附表所示之物均
沒收。
洪志仁犯行使偽造私文書罪，處有期徒刑肆月，如易科罰金，以
新臺幣壹仟元折算壹日。偽造之「李良偉」印章壹顆、中嘉和網
股份有限公司CO-LOCATION（流量制2）客戶申裝服務申請書、報
價單上偽造之「李良偉」印文各壹枚，均沒收。
林雋詠犯幫助圖利聚眾賭博罪，處有期徒刑貳月，如易科罰金，
以新臺幣壹仟元折算壹日。
    犯罪事實及理由
一、犯罪事實：
  (一)洪志仁（賭博部分業經本院99年度中簡字第1515號判處有
      期徒刑6月確定）於民國97年6月前某日，與真實姓名、年
      籍不詳綽號「福哥」為首之成年男子及吳江誠，共同基於
      賭博及意圖營利供給賭博場所、聚眾賭博之犯意聯絡，由
      綽號「福哥」者負責提供簽賭之天下系列賭博網站之經營
      資金、硬體設備及管理事務，並負責招攬不特定賭客，洪
      志仁、吳江誠等人則分別負責租借簽賭場地、申請簽賭網
      路、架設簽賭網站及設計簽賭軟體。吳江誠乃向不知情之
      友人李世涵（經檢察官另為不起訴處分）借得已未營業之
      台中市○○○路789號4樓B3「柏揚科技公司」處所，且承
      接李世涵囑不知情之林雋凱（經檢察官另為不起訴處分）
      已於97年3、4月間所申請之網路光纖設備來使用，設立賭
      博網站機房，並擔任現場管理人員，負責該機房之運作；
      繼於97年 9月、10月間，向李世涵購得「柏揚科技公司」
      ，以掩人耳目。吳江誠復分別於97年6月間某日、97年8月
      間某日、98年4月間某日、98年6月間某日，各以月薪新臺
      幣（下同）28,000元，僱用李誌修、吳晨瑋、賴恬慧、陳
      永昌等人，在上開賭博網站機房，由李誌修、賴恬慧、陳
      永昌負責賭博軟體開發、撰寫賭博遊戲相關程式等工作；
      吳晨瑋則負責賭博網站之硬體維修、電腦維修，避免電腦
      當機等工作。吳江誠、洪志仁即先後在台中市○○○路78
      9號4樓B3、台北市○○區○○路268號(係中嘉和網股份有
      限公司代保管TS1688賭博網站機房）及台中市南屯區○○
      ○路○段236號3樓（臺灣固網股份有限公司代保管TS1688
      賭博網站機房）等處所，以電腦網際網路設備連結至綽號
      「福哥」者所屬之「天下運動網站」(網址：http://ag.t
      s1688.net)，供不特定賭客以網際網路連線進入上開賭博
      網站等虛擬賭博場所下注簽賭，而聚集不特定之賭客與綽
      號「福哥」者對賭。其賭博方式為：依美國簽賭網站所開
      出之賭盤，由賭客選擇美國職棒、美國職籃、足球等比賽
      結果下注簽賭，簽賭金每注金額視情況決定，至少每注10
      0 元起，輸贏則依比賽結果訂其賠率。其簽中者，則依賠
      率將獎金賠予賭客（例如：在洋基隊與老虎隊的比賽進行
      下注，依盤口開出的賠率若為1:0.94進行對賭，而賭客下
      注洋基隊贏，下注金額為10,000元，若洋基隊贏得此場比
      賽，則賭客將贏得9,400元)；如未簽中，賭金則歸該簽賭
      網站所有，並以此方式提供賭博場所給不特定之人與之對
      賭及聚眾賭博。洪志仁於此期間內之於98年 4月間，由綽
      號「福哥」者取得天下運動網（主網/網址為http://tsvo
      d6.net/188ts888/）、ABC運動網（網址為http://tsvod6
      .net/188666abc/）、PUMA運動網（網址為http://tsvod6
      .net/188wd777/）、TS1688運動網（網址為http://tsvod
      6.net/188ts1688/）、TS8899運動網（網址為http://tsv
      od6.net/188ts8899/）、TS9988運動網（網址為http://t
      svod6.net/188ts9988/）、TT8888運動網（網址為http:/
      /tsvod6.net/188tt8888/）、TTS運動網（網址為http://
      tsvod6.net/188tts8888/）、大傳奇運動網（網址為http
      ://tsvod6.net/188cd658658/）、老虎運動網（網址為ht
      tp://tsvod6.net/188tiger777/）、快樂運動網（網址為
      http://tsvod6.net/188hp66/）、金天下運動網（網址為
      http://tsvod6.net/188gs888/)、冠天下運動網（網址為
      http://tsvod6.net/188as8899/）、紅寶石運動網（網址
      為http://tsvod6.net/188rb888/)、新樂園運動網（網址
      為http://tsvod6.net/188sd777/)等15個運動賭博網站，
      及PINNACLE SPORTS簽賭網站（即盤口；網址為ts8888.ne
      t）之帳號（帳號係j0000000號、b633號）、密碼(密碼係
      aaa888、aa0000）後，自98年4月間某日起至同年7月28日
      止，陸續在台中市○區○○路一段103號2樓之2B室、台中
      市○○區○○路一段186號18樓之9、台中市○區○○○路
      16號8樓之5等租屋處，經營運動簽賭網站，並提供上開賭
      博網站之帳號、密碼予不特定之賭客簽賭。另以12,000元
      至30,000元不等之代價（含獎金），僱用與之有犯意聯絡
      之陳昭元、林旋捷、林信宏、李宏銘、林旋鈞、林儀明、
      徐威騏、紀健威、林俊明、林雍傑、陳建強、洪梃絡、徐
      志銘（均本院99年度中簡字第1515號判處罪刑確定）擔任
      員工，分別於上開處所從事「打水」工作，即利用打水程
      式計算賺取簽賭賠率差價，其賭博方式為：藉美國同場職
      業棒球兩隊比賽中，分別在臺灣及美國之簽賭網站下注，
      以其賭盤所開出每隊賠率之不同，在賠率調整之瞬間，下
      注於賠率高者，以賺取中間差額（如甲簽賭網站的美國職
      棒A隊賠率為1:0.95，乙簽賭網站的美國職棒B隊賠率為1:
      1.05時，同時向甲、乙等2家簽賭網站下注 10,000元，此
      時無論A、B隊之輸贏，均能賺取賠率價差 500元。下注金
      額每注 100元，付款方式以現金對帳支付（均由洪志仁親
      自收款)，以此方式營利而聚眾賭博。嗣98年6月25日、98
      年 7月28日，為員警持本院核發之搜索票，分別在如附表
      所示地點搜索查獲，並各扣得如附表所示之物。
  (二)洪志仁於98年 3月間某日，在台中市○○○路某咖啡廳內
      ，由綽號「福哥」者取得偽造之「李良偉」國民身分證、
      健保卡影本後，即依綽號「福哥」者之指示，先在台中市
      某處，委由不知情之成年人，偽刻李良偉名義之印章 1枚
      ；再持前揭偽造之證件影本、偽造之印章，於98年4月1日
      在台中市某處，與中嘉和網股份有限公司（下稱中嘉和網
      公司）不知情之業務員見面，由該業務員提供報價單供洪
      志仁過目後，洪志仁即持前揭偽造證件影本，交由該業務
      員代為填寫中嘉和網公司CO-LOCATION（流量制2）客戶申
      裝服務申請書，填妥後即交予洪志仁。洪志仁明知其未經
      「李良偉」之同意或授權，竟即冒用「李良偉」之名義，
      在前揭申請書、報價單上，各蓋用上開其所偽刻印章之「
      李良偉」印文各 1枚，偽造以「李良偉」名義簽立或確認
      之申請書、報價單等私文書後，再交予該業務員，同時行
      使各該偽造私文書，足生損害於「李良偉」與中嘉和網公
      司。
  (三)林雋詠明知洪志仁經營前揭賭博網站，竟基於幫助洪志仁
      等人經營賭博網站之賭博及意圖營利供給賭博場所、聚眾
      賭博等犯意，於98年3、4月間某日起，借用其所管領之位
      於南投縣草屯鎮○○路○段360巷38號房屋予洪志仁，並代
      洪志仁申請經營前揭賭博網站所需使用之網路系統設備，
      幫助洪志仁得以利用該處所及網路設備，管理前揭賭博網
      站。嗣98年7 月中旬後，因洪志仁前揭賭博網站陸續為警
      查獲，洪志仁始搬離該處。
二、證據名稱：
  (一)被告洪志仁、李誌修、賴恬慧、吳江誠、吳晨瑋、林雋詠
      、陳永昌等人於警詢及偵查中之供述、證述。
  (二)林雋凱、陳政谷、李世涵於警詢及偵查中之供述及證人即
      中嘉和網公司員工劉明芳於警詢之證述。
  (三)臺灣臺中地方法院檢察署檢察官98年度偵字第19528、195
      34、19536、21609號聲請簡易判決處刑書、臺灣臺中地方
      法院99年度中簡字第1515號刑事簡易判決書。
  (四)柏揚科技有限公之公司登記資料查詢報表、中華電信IP位
      址查詢資料、查獲台中市○○○路789號4樓B3之現場地圖
      及現場照片、查無李良偉身分證字號資料之電腦查詢畫面
      、被告洪志仁所行使之偽造「李良偉」名義申請之中嘉和
      網公司申裝服務申請書影本、報價單影本、偽造之「李良
      偉」身分證、健保卡影本、前揭賭博網站網址資料、網頁
      畫面、臺灣固網函覆之IP申請人資料、扣案之伺服器解析
      資料。
 （五)如附表所示證物。
三、按網際網路係可供不特定人得以共見共聞之公共資訊傳輸園
    地，雖其為虛擬空間，但仍須電腦主機等物理上之場所、設
    備方能達其傳輸之功能，在性質上非純屬思想之概念空間，
    亦非物理上絕對不存在之事物，故利用網路網際賭博財物，
    所為已符合在公眾得出入場所賭博之犯罪構成要件。次按俗
    稱「打水程式」之電腦程式，係針對相同比賽之兩球隊，在
    不同職業運動簽賭網站，有不同之賠率，設計此程式分別向
    不同職業運動簽賭網站下注，以賺取各簽賭網站彼此間賠率
    差額之利潤。雖被告等人與共犯利用該程式簽賭「穩贏不輸
    」，然被告等人與共犯利用前開不同網站對同一場比賽之不
    同賠率，以他人設計之打水程式找出同時押注兩隊均可獲利
    之比賽，而以電腦上線下注之行為，仍不能否定本件賭博行
    為過程中比賽勝負不確定之射悻性，是仍構成賭博罪。復按
    刑法第 268條意圖營利，聚眾賭博罪之所謂「聚眾賭博」，
    是指聚合多數人而言，參酌司法院大法官會議釋字第 145號
    解釋文「所謂多數人包括特定之多數人在內」之意旨，「聚
    眾」不僅指不特定之多數人，且包括特定之多數人在內，而
    所謂「賭博場所」，只要有一定之場所供人賭博財物即可，
    非謂須有可供人前往之一定空間場地始足當之。而網際網路
    雖係可傳輸公共資訊供不特定人得以共見共聞之虛擬空間，
    但仍須電腦主機與網路設備等物理上具體存在之設施方能達
    其傳輸資訊至之虛擬之網際網路空間之功能，故使用電腦上
    網之行為，性質上仍須於一具體空間內，透過物理上存在之
    實體電腦與網路設備方能達成。因此，被告吳江誠、李誌修
    、吳晨瑋、賴恬慧、陳永昌等人與其他共犯利用網路所為之
    上網「打水」行為，揆諸上開說明，應符合「在公眾得出入
    場所賭博」之要件。又被告吳江誠、李誌修、吳晨瑋、賴恬
    慧、陳永昌等人與其他共犯均明知上開各場所同時利用電腦
    網路賭博，揆諸前揭說明，亦均符合刑法第 268條所定之「
    聚眾賭博」與「提供賭博場所」之要件。
四、核被告吳江誠、李誌修、吳晨瑋、賴恬慧、陳永昌所為，均
    係犯刑法第266條第 1項前段之賭博、第268條之圖利提供賭
    博場所罪及圖利聚眾賭博等罪。被告吳江誠、李誌修、吳晨
    瑋、賴恬慧、陳永昌等人與洪志仁、綽號「福哥」者、陳昭
    元、林旋捷、林信宏、李宏銘、林旋鈞、林儀明、徐威騏、
    紀健威、林俊明、林雍傑、陳建強、洪梃絡、徐志銘等人間
    ，就前開犯行，互有直接或間接之犯意聯絡及行為分擔，均
    為共同正犯。又刑事法若干犯罪行為態樣，本質上原具有反
    覆、延續實行之特徵，立法時既予特別歸類，定為犯罪構成
    要件之行為要素，則行為人基於概括之犯意，在密切接近之
    一定時、地持續實行之複次行為，倘依社會通念，於客觀上
    認為符合一個反覆、延續性之行為觀念者，於刑法評價上，
    即應僅成立一罪；學理上所稱「集合犯」之職業性、營業性
    或收集性等具有重複特質之犯罪均屬之，例如經營、從事業
    務、收集、販賣、製造、散布等行為概念者是（最高法院95
    年度台上字第1079號判決要旨參照）。是以被告吳江誠、李
    誌修、吳晨瑋、賴恬慧、陳永昌等人先後多次賭博、圖利提
    供賭博場所及圖利聚眾賭博犯行，均係基於同一營利犯意，
    為一營利行為，核屬集合犯中之營利犯類型，為包括一罪，
    各為犯罪單數。被告吳江誠、李誌修、吳晨瑋、賴恬慧、陳
    永昌等人所犯上開 3罪之間，係一行為觸犯數罪名，應各依
    刑法第55條之規定，從一重之圖利聚眾賭博罪處斷。核被告
    洪仁志關於犯罪事實(二)所為，係犯刑法第216條、第210條
    之行使偽造私文書罪，其偽造「李良偉」之印章、印文，均
    屬偽造私文書之階段行為，皆不另論罪；偽造私文書之低度
    行為，為行使之高度行為所吸收，亦不另論罪。核被告林雋
    詠關於犯罪事實(三)所為，係犯刑法第30條第1項、第268條
    幫助圖利聚眾賭博罪，其僅係幫助洪志仁等人實行犯罪，為
    幫助犯，犯罪情節較參與各項賭博罪構成要件行為之正犯為
    輕，爰依刑法第30條第 2項之規定，按正犯之刑予以減輕。
    爰審酌被告等人之素行（參卷附臺灣高等法院被告前案紀錄
    表）、智識程度、生活狀況（見被告等人警詢筆錄受詢問人
    資料），犯罪之動機、手段、所生危害及犯後態度等一切情
    狀，各量處如主文所示之刑，併均諭知易科罰金之折算標準
    ，以示懲儆。如附表所示扣案物品，均為共犯洪志仁或綽號
    「福哥」者等人所有，且供本件賭博犯行所用之物，業經共
    犯洪志仁供承在卷，應依刑法第38條第1項第2款規定宣告沒
    收。另「李良偉」之印章1顆、中嘉和網公司CO-LOCATION（
    流量制2)客戶申裝服務申請書、報價單上之「李良偉」印文
    各1枚，均屬偽造，應依刑法第219條規定諭知沒收。
五、據上論斷，依刑事訟訴法第449條第1項、第454條第1項、第
    450條第1項，刑法第28條、第30條第1項前段、第2項、第21
    6條、第210條、第266條第1項前段、第268條、第55條、第4
    1條第1項前段、第219條、第38條第1項第 2款，刑法施行法
    第1條之1第1項、第2項前段，逕以簡易判決量處如主文所示
    之刑。
六、如不服本判決應於收受本判決後10日內向本院提出上訴書狀
    ，其未敘述上訴理由者，並得於提起上訴後10日內向本院補
    提理由書狀（須附繕本）。
中    華    民    國    99    年    11    月    26    日
                臺中簡易庭  法  官  張恩賜
以上正本證明與原本無異。
                            書記官  黃舜民
中    華    民    國    99    年    11    月    26    日
附錄本案論罪法條全文
刑法第266條第1項：
在公共場所或公眾得出入之場所賭博財物者，處一千元以下罰金
。但以供人暫時娛樂之物為賭者，不在此限。
刑法第268條：
意圖營利，供給賭博場所或聚眾賭博者，處三年以下有期徒刑，
得併科三千元以下罰金。
┌────────────────────────────────┐
│附表                                                            │
├──┬─────────┬───────┬────┬──────┤
│編號│扣押物品名稱暨數量│查    獲    地│所 有 人│備        註│
├──┼─────────┼───────┼────┼──────┤
│ １ │電腦主機13部      │台中市西區三民│洪志仁等│            │
├──┼─────────┤路一段103號2樓│人      │            │
│ ２ │電腦螢幕33台      │之2B室        │        │            │
├──┼─────────┤              │        │            │
│ ３ │監視器主機1台     │              │        │            │
├──┼─────────┤              │        │            │
│ ４ │監視器螢幕1台     │              │        │            │
├──┼─────────┤              │        │            │
│ ５ │電腦螢幕分享器6台 │              │        │            │
├──┼─────────┤              │        │            │
│ ６ │IP分享器5台       │              │        │            │
├──┼─────────┤              │        │            │
│ ７ │電腦鍵盤8台       │              │        │            │
├──┼─────────┤              │        │            │
│ ８ │螢幕切換器5台     │              │        │            │
├──┼─────────┤              │        │            │
│ ９ │員工出勤打卡鐘1台 │              │        │            │
├──┼─────────┤              │        │            │
│ 10 │印表機1台         │              │        │            │
├──┼─────────┤              │        │            │
│ 11 │白板1片           │              │        │            │
├──┼─────────┤              │        │            │
│ 12 │監視器鏡頭1組     │              │        │            │
├──┼─────────┤              │        │            │
│ 13 │印章3個           │              │        │            │
├──┼─────────┤              │        │            │
│ 14 │員工履歷表11張    │              │        │            │
├──┼─────────┤              │        │            │
│ 15 │存摺1本           │              │        │            │
├──┼─────────┤              │        │            │
│ 16 │電腦隨身碟7個     │              │        │            │
├──┼─────────┤              │        │            │
│ 17 │員工出勤卡2張     │              │        │            │
├──┼─────────┤              │        │            │
│ 18 │筆記本5本         │              │        │            │
├──┼─────────┼───────┼────┼──────┤
│ 19 │電腦主機13台      │台中市南屯區文│洪志仁等│            │
├──┼─────────┤心路一段186號1│人      │            │
│ 20 │電腦螢幕31台      │8樓之9        │        │            │
├──┼─────────┤              │        │            │
│ 21 │員工出勤卡9張     │              │        │            │
├──┼─────────┤              │        │            │
│ 22 │賠率表3張         │              │        │            │
├──┼─────────┤              │        │            │
│ 23 │記事本1本         │              │        │            │
├──┼─────────┤              │        │            │
│ 24 │電視切換器（含遙控│              │        │            │
│    │器）6個           │              │        │            │
├──┼─────────┤              │        │            │
│ 25 │電腦鍵盤7台       │              │        │            │
├──┼─────────┼───────┼────┼──────┤
│ 26 │電腦主機17部      │台中市西區忠明│洪志仁等│            │
├──┼─────────┤南路16號8樓之5│人      │            │
│ 27 │電腦螢幕36台      │              │        │            │
├──┼─────────┤              │        │            │
│ 28 │碎紙機1台         │              │        │            │
├──┼─────────┤              │        │            │
│ 29 │鍵盤滑鼠9組       │              │        │            │
├──┼─────────┤              │        │            │
│ 30 │鍵盤滑鼠分享器7個 │              │        │            │
├──┼─────────┤              │        │            │
│ 31 │延伸螢幕控制器7個 │              │        │            │
├──┼─────────┤              │        │            │
│ 32 │網路電話7具       │              │        │            │
├──┼─────────┤              │        │            │
│ 33 │便利貼紙2張       │              │        │            │
├──┼─────────┤              │        │            │
│ 34 │監視器（含鏡頭及螢│              │        │            │
│    │幕）1組           │              │        │            │
├──┼─────────┤              │        │            │
│ 35 │員工出勤打卡鐘1台 │              │        │            │
├──┼─────────┤              │        │            │
│ 36 │員工出勤卡2張     │              │        │            │
├──┼─────────┤              │        │            │
│ 37 │筆記本2本         │              │        │            │
├──┼─────────┤              │        │            │
│ 38 │內部管理教戰手則1 │              │        │            │
│    │張                │              │        │            │
├──┼─────────┤              │        │            │
│ 39 │計算機1台         │              │        │            │
├──┼─────────┤              │        │            │
│ 40 │鑰匙1支           │              │        │            │
├──┼─────────┼───────┼────┼──────┤
│ 41 │電腦主機60台      │台中市南屯區五│綽號「福│            │
├──┼─────────┤權西路2段236號│哥」者等│            │
│ 42 │分享器12台        │3樓           │人      │            │
├──┼─────────┼───────┼────┼──────┤
│ 43 │電腦主機1台       │台北市內湖區安│綽號「福│            │
│    │                  │康路268號     │哥」者等│            │
│    │                  │              │人      │            │
├──┼─────────┼───────┼────┼──────┤
│ 44 │電腦主機12台      │台中市西區忠明│洪志仁等│            │
├──┼─────────┤南路789號4樓B3│人      │            │
│ 45 │液晶螢幕37台      │              │        │            │
├──┼─────────┤              │        │            │
│ 46 │鍵盤(含滑鼠)13個  │              │        │            │
├──┼─────────┤              │        │            │
│ 47 │網路電話機5具     │              │        │            │
├──┼─────────┤              │        │            │
│ 48 │數據盒4個         │              │        │            │
├──┼─────────┤              │        │            │
│ 49 │無線網卡1支       │              │        │            │
├──┼─────────┤              │        │            │
│ 50 │租賃契約書1本     │              │        │            │
├──┼─────────┤              │        │            │
│ 51 │IP分享器1個       │              │        │            │
├──┼─────────┤              │        │            │
│ 52 │硬碟6顆           │              │        │            │
├──┼─────────┤              │        │            │
│ 53 │軟碟機1台         │              │        │            │
├──┼─────────┤              │        │            │
│ 54 │光碟1批           │              │        │            │
├──┼─────────┤              │        │            │
│ 55 │文件1批           │              │        │            │
├──┼─────────┤              │        │            │
│ 56 │六合手冊1本       │              │        │            │
├──┼─────────┤              │        │            │
│ 57 │伺服器14台        │              │        │            │
├──┼─────────┤              │        │            │
│ 58 │個人電腦2台       │              │        │            │
├──┼─────────┤              │        │            │
│ 59 │無線網路AP1台     │              │        │            │
├──┼─────────┤              │        │            │
│ 60 │監視器主機1台     │              │        │            │
├──┼─────────┤              │        │            │
│ 61 │臺灣固網機房申請書│              │        │            │
│    │1份               │              │        │            │
├──┼─────────┤              │        │            │
│ 62 │網路繳費通知書1張 │              │        │            │
├──┼─────────┤              │        │            │
│ 63 │下注軟體流程圖1張 │              │        │            │
├──┼─────────┤              │        │            │
│ 64 │遊戲對戰說明書1本 │              │        │            │
├──┼─────────┤              │        │            │
│ 65 │員工打卡表1張     │              │        │            │
└──┴─────────┴───────┴────┴──────┘

司法院資訊處製作；財團法人民間司法改革基金會備份。
